【裁判字號】    94,交易,644
【裁判日期】    950227
【裁判案由】    公共危險等
【裁判全文】
臺灣臺北地方法院刑事判決             94年度交易字第644號
公  訴  人  臺灣臺北地方法院檢察署檢察官
被      告  丙○○
上列被告因公共危險等案件，經檢察官提起公訴（94年度偵字第
 21689號），被告於準備程序中就被訴事實為有罪之陳述，經本
院合議庭裁定改以簡式審判程序審理，判決如下：
    主  文
丙○○服用酒類，不能安全駕駛動力交通工具而駕駛，處罰金壹
萬伍仟元，如易服勞役，以參佰元折算壹日。
被訴過失傷害罪部分公訴不受理。
    事  實
一、丙○○明知服用酒類，已達不能安全駕駛交通工具之程度者
    ，不得駕駛自小客車，竟於民國九十四年十月二十六日晚上
    十時許，在台北市○○街附近，其所有之車牌號碼九八一二
    ─ＦＪ號自小客車上，獨自飲用威士忌酒類半瓶後，已達不
    能安全駕駛之狀態，竟仍於同年月二十七日上午七時許，駕
    駛前揭自小客車，自臺北市○○○路由南向北行駛，至同日
    上午七時四十分許，行經上開路段與南京東路口時，因酒後
    注意力減低，而疏未注意，貿然搶黃燈通過交岔路口，適有
    甲○○騎乘車號ＡＴＷ─０四六號重型機車，自南京東路東
    往西方向行駛至前揭路口，二車乃發生擦撞，致甲○○人車
    倒地，受有頭部外傷併創傷症候群、右膝挫傷併四肢多處擦
    傷等傷害（甲○○傷害部分業於偵查中撤回告訴），甲○○
    所騎乘之機車並續向右前滑行，而撞及在機車待轉區停等紅
    燈號誌、由乙○○所騎乘之ＣＮＣ─五一二號重型機車，致
    乙○○人、車倒地，受有右小腿、左手擦傷、右側外陰部血
    腫之傷害（傷害部分業據撤回告訴）。嗣經警到場處理，並
    以酒精濃度測定器測得其呼氣所含酒精濃度高達每公升Ｏ點
    七九毫克。
二、案經臺北市政府警察局中山分局報請臺灣臺北地方法院檢察
    署偵查起訴，被告於準備程序中就被訴事實為有罪之陳述，
    經本院合議庭裁定改以簡式審判程序。
    理  由
一、上揭事實，業據被告丙○○於警詢及偵、審時坦承不諱（參
    見偵卷第六至八頁、六七至七一頁及本院審判筆錄），並有
    酒精濃度測試表、臺北市政府警察局舉發違反道路交通管理
    事件通知單、刑法第一八五條之三測試觀察紀錄表在卷可稽
    （參見偵卷第二一頁、二四至二三頁）。按刑法第一百八十
    五條之三所規定服用酒類，不能安全駕駛動力交通工具而駕
    駛者，應負刑事責任，揆其立法目的本在藉抽象危險犯之犯
    罪構成要件，以嚇阻酒後駕車者對道路交通安全之危害，本
    不以發生實害為必要。而所謂不能安全駕駛之認定，並無一
    定之數值可供界定，而係由法院以一般社會通念之客觀標準
    ，足生公共危險時即足。目前行政機關所取締酒後駕車之參
    考標準，係依法務部於八十八年五月十日邀集司法院刑事廳
    、交通部、行政院衛生署、內政部警政署及中央警察大學等
    機關開會，所為凡呼氣酒精濃度逾每公升含零點五五毫克時
    ，即屬不能安全駕駛之決議。上開會議決議本身固僅屬檢警
    取締酒後駕車之參考，尚無拘束法院之效力，惟以上開會議
    決議所採之標準，係參考美國、德國及日本等國家所進行之
    酒精濃度與精神狀態之測試實驗，亦即，各項實驗均發現凡
    呼氣中酒精濃度達每公升零點五五毫克時，就人之生理方面
    ，已產生視覺反應遲鈍、影像不能集中、同時不能看清前方
    路況及車旁照後鏡等狀況，及駕駛能力已受有影響、肇事率
    已為一般人正常人之十倍之事實。被告於警方查獲時，測得
    其呼氣中酒精濃度達每公升零點七九毫克，依一般社會通念
    ，已達不能安全駕駛之程度，且於酒後疏未注意交岔路口之
    往來車輛，即冒然搶黃燈行駛，而不慎撞及甲○○所騎乘之
    機車，益證其於酒後已不能安全駕車。而被告於酒後確有駕
    車之事實，業如前述，是其於飲用酒類後，已達不能安全駕
    駛動力交通工具而仍駕駛之犯行，堪予認定。綜上所述，本
    件事證已臻明確，被告犯行已堪認定，應依法論科。
二、核被告所為，係犯刑法第一八五條之三服用酒類不能安全駕
    駛動力交通工具而駕駛罪。爰審酌被告無視於政府一再重申
    勿酒後駕車之政令宣導，仍酒後駕車，不尊重他人及自己之
    生命，惟前無犯罪前科、素行尚佳，有台灣高等法院被告前
    案紀錄表乙份在卷可按，且犯後坦承不諱，並已與被害人達
    成民事上和解，顯具悔意等一切情狀，量處如主文所示之刑
    ，並諭知易服勞役之折算標準，以示懲儆。
三、(一)公訴意旨另以：被告於上揭時地，酒後駕車，疏未注意，
      貿然搶黃燈通過交岔路口，適有甲○○騎乘車號ＡＴＷ
      ─０四六號重型機車，自南京東路東往西方向行駛至前揭
      路口，二車乃發生擦撞，致甲○○人車倒地，受有頭部外
      傷併創傷症候群、右膝挫傷併四肢多處擦傷等傷害（甲○○傷害部分業於偵查中撤回告訴），甲○○所騎乘之機車
      並續向右前滑行，而撞及在機車待轉區停等紅燈號誌、由
      乙○○所騎乘之ＣＮＣ─五一二號重型機車，致乙○○人
      、車倒地，受有右小腿、左手擦傷、右側外陰部血腫等傷
      害，因認被告涉犯刑法第二百八十四條第一項前段之過失
      傷害罪嫌等語。
    (二)按告訴乃論之罪，告訴人於第一審辯論終結前得撤回其告
      訴；又告訴經撤回者，法院應諭知不受理之判決，刑事訴
      訟法第二百三十八條第一項、第三百零三條第三款分別定
      有明文。查本案被告於上述時、地駕車因飲酒肇事致告訴
      人乙○○受傷，核係涉犯刑法第二百八十四條第一項前段
      之罪嫌，依同法第二百八十七條前段之規定，須告訴乃論
      。茲據告訴人乙○○於本院審理中具狀撤回告訴，有撤回
      告訴狀在卷可稽，依照首揭規定，就被告過失傷害部分之
      犯行，自應諭知公訴不受理。
四、據上論斷，應依刑事訴訟法第二百七十三條之一、第二百九
    十九條第一項前段、第三百零三條第三款，刑法第一百八十
    五條之三、第四十二條第二項，罰金罰鍰提高標準條例第二
    條，判決如主文。
本案經檢察官張智堯到庭執行職務。
中    華    民    國    95    年     2   月    27     日
                      刑事第十三庭 法  官 吳佳薇
上正本證明與原本無異。
如不服本判決，應於送達後10日，內向本院提出上訴狀。
中    華    民    國    95    年    3     月    1     日
                                   書記官 潘文賢
附錄本案論罪科刑法條全文：
刑法第185條之3
服用毒品、麻醉藥品、酒類或其他相類之物，不能安全駕駛動力
交通工具而駕駛者，處一年以下有期徒刑、拘役或三萬元以下罰
金。


司法院資訊處製作；財團法人民間司法改革基金會備份。
